# 北京私募基金验资事

提问人：wyp998 时间：2011-12-06 08:34:31
在北京成立有限合伙性质的私募股权投资基金，首批出资通过验资户已验资，后续出资拟根据项目资金需求出资，请问： 1 、每次出资时，都必须通过验资户吗？能否直接将投资款汇入基本帐户，否则太耗时间？ 2 、每次出资都需要出具验资报告吗？ 3 、每出资一次都需要变更工商登记吗？ 谢谢！

回答人：chenyiwei
《中华人民共和国合伙企业登记管理办法》（ 2007 年修正）：
第六条 合伙企业的登记事项应当包括： （一）名称； （二）主要经营场所； （三）执行事务合伙人； （四）经营范围；
（五）合伙企业类型； （六）合伙人姓名或者名称及住所、承担责任方式、认缴或者实际缴付的出资数额、缴付期限、出资方式和评估方式。 合伙协议约定合伙期限的，登记事项还应当包括合伙期限。 执行事务合伙人是法人或者其他组织的，登记事项还应当包括法人或者其他组织委派的代表（以下简称委派代表）。
第十八条 合伙企业登记事项发生变更的，执行合伙事务的合伙人应当自作出变更决定或者发生变更事由之日起 15 日内，向原企业登记机关申请变更登记。
根据上述规定，当合伙人认缴或实缴出资额发生变动时，应当在 15 日内办理变更登记。合伙企业法和登记管理办法本身并无提交验资报告的要求，但既然你企业在设立时办理了验资，则变更时很可能也需要出具验资报告。建议与登记机关沟通确认。 是否通过验资户的问题，我理解比照一般公司制企业的出资和验资办理，为了规避风险的需要，建议通过验资专户办理。